臺灣基隆地方法院刑事判決　　　　　　　　94年度易字第11號
公　訴　人　臺灣基隆地方法院檢察署檢察官
被　　　告　乙○○　男　30歲.
上列被告因違反毒品危害防制條例案件，經檢察官提起公訴（93
年度毒偵字第2214號）及移送併案審理（台灣桃園地方法院檢察
署94年度毒偵字第986號），並經本院合議庭裁定由受命法官獨
任進行簡式審判程序，判決如下：
    主      文
乙○○連續施用第二級毒品，處有期徒刑陸月，如易科罰金以參
佰元折算壹日。扣案之第二級毒品安非他命共淨重貳肆點參公克
（以壹中包、捌小包分裝）；第二級毒品安非他命壹小包毛重零
點陸公克均沒收銷燬之、安非他命吸食器壹組、酒精燈壹個均沒
收。又持有第一級毒品，處有期徒刑肆月，如易科罰金以參佰元
折算壹日。扣案之第一級毒品海洛因壹小包淨重零點壹公克沒收
銷燬之。應執行有期徒刑玖月，如易科罰金以參佰元折算壹日。
扣案之第二級毒品安非他命共淨重貳肆點參公克（以壹中包、捌
小包分裝）、第二級毒品安非他命壹小包毛重零點陸公克、第一
級毒品海洛因壹小包淨重零點壹公克均沒收銷燬之；安非他命吸
食器壹組、酒精燈壹個均沒收。
    事實及理由
一、本件犯罪事實應更正補充「被告基於概括犯意，自93年6月
    中旬某日起至94年4月9日上午某時止，在基隆市○○街86之
    3號4樓住處、基隆市五堵區友人住處及高雄縣林園鄉某汽車
    旅館內，約1天施用3次之頻率，以扣案之安非他命吸食器過
    濾吸取煙霧或以置入錫箔紙內加熱燻烤吸食煙霧之方式，連
    續施用第二級毒品安非他命多次。嗣為警於94年1月18日凌
    晨1時10分，在桃園縣桃園市○○路363號前查獲，並扣得其
    所有之第二級毒品安非他命1小包毛重0.6公克。」；證據應
    補充「被告於本院準備程序及審判程序之自白、扣案之第2
    級毒品安非他命1小包毛重0.6公克。」；應適用之法條應更
    正補充「公訴人雖就被告自93年6月中旬某日起至93年11月9
    日止施用第二級毒品安非他命之犯行起訴，就被告其餘施用
    第二級毒品之事實未予起訴，然未起訴部分之犯罪事實與起
    訴部分，有連續犯之裁判上一罪關係，為起訴之效力所及，
    本院自應併予審究。扣案之第2級毒品安非他命1小包毛重
    0.6公克，為查獲之毒品，不論屬於被告與否，應依毒品危
    害防制條例第18條第1項前段之規定沒收銷燬之；至於扣案
    之葡萄糖粉1包、手機1支、SIM卡3張，雖屬被告所有，但與
    持有第一級毒品海洛因無關，業據被告供明在卷，不得宣告
    沒收。」外，餘均引用如附件檢察官起訴書之記載。
二、據上論斷，應依刑事訴訟法第273條之1第1項、第284條之1
    、第299條第1項前段、第310條之2、第454條第2項，毒品危
    害防制條例第10條第2項、第11條第1項、第23條第2項、第
    18條第1項前段，刑法第11條、第56條、第51條第5款、第38
    條第1項第2款，判決如主文。
本案經檢察官林伯宇到庭執行職務。
中　　華　　民　　國　　94　　年　　4　　月　　29　　日
                  刑事第二庭法  官    何怡穎
以上正本證明與原本無異。
對於本件判決如有不服，應於收受送達後10日內，向本院提出上
訴書狀，上訴於臺灣高等法院，並按他造當事人之人數附具繕本
。
中　　華　　民　　國　　94　　年　　4　　月　　29　　日
                            書記官    李繼業
附錄本案論罪科刑法條：
毒品危害防制條例第10條第2項
施用第一級毒品者，處3以下有期徒刑。
毒品危害防制條例第11條第1項
持有第一級毒品者，處3年以下有期徒刑、拘役或新臺幣50,000
元以下罰金。
附件：
臺灣基隆地方法院檢察署檢察官起訴書
　　　　　　　　　　　　　　　　　93年度毒偵字第2214號
被  告　　乙○○　　男29歲（民國○○年○月○日生）
　　　　　　　　　  住臺東縣卑南鄉賓郎村29鄰頂顏彎18號
　　　　　　　　　　居基隆市○○區○○街86之3號4樓
　　　　　　　　　　國民身分證統一編號：Ｚ000000000號
右被告因違反毒品危害防制條例案件，業經偵查終結，認應提起
公訴，茲敘述犯罪事實、證據並所犯法條如左：
　　　　犯罪事實
一、乙○○前因施用毒品案件，經依臺灣臺東地方法院以90年度
　　毒聲字第17號裁定送觀察、勒戒後，認無繼續施用毒品之傾
　　向，為臺灣臺東地方法院檢察署檢察官於90年2月6日釋放
　　，並以90年度毒偵字第2號處分不起訴。詎乙○○又基於概
　　括犯意，自90年2月6日起至93年11月9日止，連續在基隆
　　市○○區○○街86之3號4樓施用第2級毒品安非他命多次
　　；又於93年11月10日上午，與譚美美（另案偵辦）同至臺北
　　縣三峽鎮向綽號阿輝之男子購買第一級毒品海洛因及第二級
　　毒品安非他命而持有第一、二級毒品，為警於93年11月10
　　日在上址查獲，並扣得第一級毒品海洛因1 小包（毛重0.5
　　公克，淨重0.1公克）、第二級毒品安非他命1中包、8小
　　包（共毛重27.4公克，淨重24.3 公克）施用毒品器具安非
　　他命吸食器1 組、酒精燈1 個、葡萄糖粉1 包等物。
二、案經臺北市政府警察局刑事警察大隊移送偵辦。
　　　　證據並所犯法條
一、右開犯罪事實，業經被告乙○○自白不諱，核與證人譚美美
　　警詢之證言相符，且有前揭毒品及施用毒品器具扣案、暨台
　　灣尖端先進生技醫藥股份有限公司出具之尿液檢驗報告、法
　　務部調查局毒品鑑定通知書附卷可稽，被告之自白堪信與事
　　實相符。又被告前因施用毒品案件，經送觀察、勒戒後，認
　　無繼續施用毒品之傾向，經檢察官為不起訴處分確定，有不
　　起訴處分書一份在卷足憑，其5年內再犯施用第二級毒品及
　　持有第一級毒品之罪嫌堪予認定。
二、核被告乙○○所為，係犯毒品危害防制條例第10條第2 項、
　　第11條第1項之施用第二級毒品、持有第一級毒品之罪。其
　　持有第二級毒品後進而施用，持有第二級毒品之行為應為施
　　用行為所吸收，不另論罪；其多次施用第二級毒品行為，時
　　間密接、犯罪構成要件相同，顯係基於概括犯意為之，請依
　　連續犯規定論處；被告所犯施用第二級毒品及持有第一級毒
　　品二罪，犯意各別，犯罪構成要件不同，請分論併罰。扣案
　　之第1級毒品海洛因1小包（毛重0.5公克，淨重0.1公克）、
    第2級毒品安非他命1中包、8小包（共毛重27.4公克，淨重2
    4.3 公克），請依同條例第18條第1項規定宣告沒收銷燬之
    ；施用毒品器具安非他命吸食器1組、酒精燈1個，葡萄糖粉
    1包為被告所有供犯施用毒品罪所用之物，請依
　　刑法第38條第1 項第2 款及第3 項規定予以宣告沒收。
三、依毒品危害防制條例第23條第2 項、刑事訴訟法第251 條第
　　1項提起公訴。
　　此　致
臺灣基隆地方法院
中　　華　　民　　國　　94　　年　　1　　月　　 3　　 日
　　　　　　　　　　　　　　　 檢 察 官　 甲 ○ ○
右正本證明與原本無異
中　　華　　民　　國　　94　　年　　1　　月　　 6 　　日
　　　　　　　　　　　　　　　 書 記 官　 吳 重 光
附錄所犯法條：
毒品危害防制條例第十條
　　 施用第一級毒品者，處六月以上五年以下有期徒刑。
　　 施用第二級毒品者，處三年以下有期徒刑。
毒品危害防制條例第十一條
　　 持有第一級毒品者，處三年以下有期徒刑、拘役或新臺幣五
　　 萬元以下罰金。
　　 持有第二級毒品者，處二年以下有期徒刑、拘役或新臺幣三
　　 萬元以下罰金。
　　 持有專供製造或施用第一、二級毒品之器具者，處一年以下
　　 有期徒刑、拘役或新臺幣一萬元以下罰金。
　　 持有毒品達一定數量者，加重其刑至二分之一，其標準由行
　　 政院定之。
